臺灣高雄地方法院刑事判決　　　　　 100年度審易字第1006號
公　訴　人　臺灣高雄地方法院檢察署檢察官
被　　　告　謝明軒
上列被告因竊盜案件，經檢察官提起公訴（100 年度偵字第6632
號），被告就被訴事實為有罪陳述，經本院告知簡式審判程序之
旨，並聽取當事人之意見後，裁定依簡式審判程序審理，判決如
下：
    主  文
謝明軒犯侵入住宅竊盜罪，共貳罪，均累犯，各處有期徒刑壹年
。應執行有期徒刑壹年拾壹月。
    事  實
一、謝明軒前於民國91年間因強盜案件，經本院以91年度訴字第
    544 號判處有期徒刑7 年6 月確定，於95年8 月23日縮短刑
    期假釋出監並付保護管束，於98年7 月4 日保護管束期滿，
    假釋未經撤銷執行完畢。詎其猶不知悔改，於100 年2 月20
    日清晨6 時許，行經王朝儀位於高雄市旗津區復興二巷住處
    前（住址詳卷），見該住宅大門未上鎖，竟意圖為自己不法
    所有，基於竊盜之犯意，自行推門入內而無故侵入該住宅，
    徒手竊取王朝儀所有之電動自行車充電器10具及NOKIA 廠牌
    型號3310之行動電話1 支（共價值約新臺幣【下同】4 萬元
    ），得手後即行離去。復因缺錢花用另行起意，基於意圖為
    自己不法所有之竊盜犯意，於同日晚上9 時15分許，前往王
    朝儀上開住處，利用該住宅大門未鎖之機會，自行推門入內
    而無故侵入該住宅，並在二樓房間內徒手竊取王朝儀三嫂范
    鈞茹（起訴書誤載為范鈞如）所有之皮夾1 只（內有現金50
    0 元、范鈞茹之身分證、駕照、信用卡及健保卡各1 張，共
    價值約2,500 元），得手後欲離去之際，謝明軒不慎自樓梯
    跌落，經王朝儀開門查看報警處理，警方據報到場當場在其
    身上扣得上開皮夾，嗣經謝明軒自願同意搜索，復在其高雄
    市旗津區○○○路806 號3 樓住處內，扣得前開竊得之電動
    自行車充電器10具及NOKIA 廠牌型號3310行動電話1 支（均
    已發還被害人）。
二、案經高雄市政府警察局鼓山分局移送臺灣高雄地方法院檢察
    署檢察官偵查起訴。
    理  由
一、本件被告謝明軒所犯均係死刑、無期徒刑、最輕本刑為3 年
    以上有期徒刑以外之罪，其於準備程序中就被訴事實為有罪
    之陳述，經法官告知簡式審判程序之旨，並聽取公訴人及被
    告之意見後，裁定進行簡式審判程序，合先敘明。
二、上揭犯罪事實業據被告坦承不諱，核與證人即被害人王朝儀
    、范鈞茹於警詢時之證述相符（見警卷第5 至7 頁），並有
    高雄市政府警察局鼓山分局100 年2 月20日搜索扣押筆錄1
    份、贓物認領保管單1 紙、現場蒐證照片9 張在卷可稽（見
    警卷第16至25頁），足見被告之任意性自白均與事實相符，
    得為認定被告犯罪之依據。從而，本件事證明確，被告上開
    犯行均堪以認定，應依法論科。
三、核被告所為，均係犯刑法第32 1條第1 項第1 款之侵入住宅
    竊盜罪。被告所犯上開二罪，犯意各別，行為互殊，應予分
    論併罰。又被告有如事實欄所載，受有期徒刑執行完畢之事
    實，有上開臺灣高等法院被告前案紀錄表在卷可參，其受徒
    刑之執行完畢，5 年內故意再犯此二件有期徒刑以上之罪，
    均為累犯，應各依刑法第47條第1 項規定，加重其刑。爰審
    酌被告前有強盜前科，經本院以91年度訴字第544 號判處有
    期徒刑7 年6 月確定，素行不佳，有上開臺灣高等法院被告
    前案紀錄表可參，且其為63年間出生，有其年籍資料在卷可
    查，為本件犯行時正值青壯，竟不思以正當途逕賺取生活所
    需，任意竊取他人物品，侵害他人財產法益，價值觀念偏差
    ，造成告訴人王朝儀、范鈞茹分別受有損害，顯無警惕、悔
    改之意，再者，其以侵入住宅之方式行竊，所為破壞居家安
    寧、危害治安甚鉅，造成被害人之恐懼，犯罪情節非輕，實
    有不該，不宜輕縱，並考量被告於犯罪後尚能坦承犯行，所
    竊取財物價值分別約為4 萬元、2,500 元，尚非甚鉅，竊得
    財物並已發還被害人領回，有上開贓物認領保管單在卷可參
    ，所造成之損害業已減輕，兼衡其犯罪動機、目的、手段、
    所生危害、被害人所受損害程度，及其為身心障礙人士，有
    中華民國身心障礙手冊影本1 紙在卷可參（見警卷第28頁）
    ，暨其自稱國中肄業、家庭經濟狀況貧寒、羈押前從事人孔
    管路工程工作、日薪約2,000 元等一切情狀（見警一卷第3
    頁調查筆錄受詢問人欄、本院卷第47頁），分別量處如主文
    所示之刑，並定其應執行之刑，以示懲儆。
據上論斷，應依刑事訴訟法第299 條第1 項前段、第273 條之1
第1 項，刑法第321 條第1 項第1 款、第47條第1 項、第51條第
5 款，判決如主文。
本案經檢察官王兆琳到庭執行職務。
中    華    民    國    100   年    7     月    21    日
                      刑事第十庭      法  官  周佳佩
以上正本證明與原本無異。
如不服本判決應於收受判決後10日內向本院提出上訴書狀，並應
敘述具體理由。其未敘述上訴理由者，應於上訴期間屆滿後20日
內向本院補提理由書（均須按他造當事人之人數附繕本) 「切勿
逕送上級法院」。
中    華    民    國    100   年    7     月    21    日
                                      書記官  李承悌
附錄本案論罪科刑法條：
刑法第321 條第1 項第1 款
犯竊盜罪而有左列情形之一者，處6 月以上、5 年以下有期徒刑
，得併科新臺幣10萬元以下罰金：
一、侵入住宅或有人居住之建築物、船艦或隱匿其內而犯之者。